【裁判字號】    98,易,1845
【裁判日期】    980929
【裁判案由】    家庭暴力防治法之傷害
【裁判全文】
臺灣臺中地方法院刑事判決              98年度易字第1845號
公  訴  人  臺灣臺中地方法院檢察署檢察官
被      告  甲○○
                      之1號
上列被告因家庭暴力防治法之傷害案件，經檢察官提起公訴（98
年度偵字第11697號），本院判決如下：
    主    文
甲○○犯傷害罪，處拘役伍拾日，如易科罰金，以新台幣壹仟元
折算壹日。
    事    實
一、甲○○與乙○為夫妻，2人於民國98年2月27日23時30分許，
    在臺中市○○區○○里○○路○段46巷23之1號之住處，因細
    故發生爭吵。詎甲○○竟基於傷害他人身體之犯意，出手毆
    打乙○，致乙○受有右側上眼皮撕裂傷約2 公分、鼻部撕裂
    傷約2 公分及鼻部挫傷、右側眼部瘀傷及挫傷、右側大腿受
    傷等之傷害。
二、案經乙○訴由臺中市警察局第六分局報請臺灣臺中地方法院
    檢察署檢察官偵查起訴。
    理    由
一、訊據被告甲○○固坦承有於前揭時、地與告訴人乙○發生爭
    吵之事實，惟矢口否認有出手毆打告訴人乙○之犯行，辯稱
    ，伊係因阻止告訴人乙○抓伊，才誤傷她的云云。惟查，被
    告上揭犯罪事實，業據告訴人本院審理中陳述歷歷，且有中
    國醫藥大學附設醫院診斷證明書1紙、照片2張等在卷可稽，
    足認被告確有出手毆打告訴人之事實，一般而言，如僅係阻
    止被他人抓傷而為防衛行為，應係造成對方手部位之傷害，
    本案由告訴人所受之傷勢觀之，大部分均集中在右眼及鼻部
    等臉部之撕裂傷及挫傷，顯非係被告為阻止告訴人抓其所造
    成，被告所辯顯與事實不合，應係事後卸責之詞，委無足取
    ，事證明確，被告犯行堪以認定。
二、核被告甲○○所為，係犯刑法第277條第1項之傷害罪，爰審
    酌被告素行良好，未有犯罪前科，有台灣高等法院被告前案
    紀錄表可按，及犯罪之動機、目的、手段，犯罪所生之危害
    、犯罪後之態度等一切情狀，量處如主文所示之刑，並諭知
    易科罰金易服勞役之折算標準。
三、據上論斷，應依刑事訴訟法第二百九十九條第一項前段，刑
    法第二百七十七條第一項、第四十一條第一項前段，刑法施
    行法第一條之一，判決如主文。
中    華    民    國    98    年    9     月    29    日
                  刑事第一庭    法  官  林清鈞
以上正本證明與原本無異。
如不服本判決應於收受判決後10日內向本院提出上訴書狀，並應
敘述具體理由；其未敘述上訴理由者，應於上訴期間屆滿後20日
內向本院補提理由書（均須按他造當事人之人數附繕本）「切勿
逕送上級法院」。
                                書記官  陳貴卿
中    華    民    國    98    年    9     月    29    日
附錄論罪科刑法條
中華民國刑法第277條第1項
傷害人之身體或健康者，處 3 年以下有期徒刑、拘役或 1 千元
以下罰金。


司法院資訊處製作；財團法人民間司法改革基金會備份。
